【裁判字號】    99,台上,2781
【裁判日期】    990506
【裁判案由】    違反槍砲彈藥刀械管制條例
【裁判全文】
最高法院刑事判決            九十九年度台上字第二七八一號
上  訴  人  甲○○
選任辯護人  邱群傑律師
            許卓敏律師
            賴志凱律師
上列上訴人因違反槍砲彈藥刀械管制條例案件，不服台灣高等法
院中華民國九十七年五月十四日第二審判決（九十六年度上訴字
第一０六七號，起訴案號：台灣板橋地方法院檢察署九十三年度
偵字第七六０四、九二一五號），提起上訴，本院判決如下：
    主  文
上訴駁回。
    理  由
按刑事訴訟法第三百七十七條規定，上訴於第三審法院，非以判
決違背法令為理由，不得為之。是提起第三審上訴，應以原判決
違背法令為理由，係屬法定要件。如果上訴理由書狀並未依據卷
內訴訟資料，具體指摘原判決不適用何種法則或如何適用不當，
或所指摘原判決違法情事，顯與法律規定得為第三審上訴理由之
違法情形，不相適合時，均應認其上訴為不合法律上之程式，予
以駁回。本件原判決綜合全部卷證資料，認上訴人甲○○有其事
實欄所載之非法持有槍、彈犯行，已詳敘所憑之證據與認定之理
由；對於上訴人辯稱係未及將拾獲之槍彈報繳警局即為查獲，無
侵占犯意，第一審量刑過重云云，為不足採，亦依調查所得證據
詳予指駁、說明。因認上訴人犯行明確，而撤銷第一審該部分之
科刑判決，改判仍依想像競合犯關係，從一重論處上訴人犯非法
持有手槍罪刑，由形式上觀察，無影響判決結果之違法情形存在
。上訴意旨略以：原判決認定上訴人持有扣案槍彈之時間，未採
納其在警詢供述係查獲前二、三日為據，就其主張第一審判決量
刑過重之辯解及證據未予論列，均未說明其理由，有證據調查未
盡及判決不載理由之違法；原判決之量刑較諸相類案例，明顯過
重，復未審酌刑法第五十八條之規定，不符比例、罪刑相當等原
則等語。惟按犯罪事實之認定、證據之取捨及證明力之判斷，俱
屬事實審法院之職權，苟其取捨判斷不違背經驗與論理法則，即
不能指為違法。本件原判決已詳細敘明依憑上訴人於審理時供承
扣案槍彈係於民國九十三年四月二十日前約一星期左右，在不詳
之計程車上所拾獲，將之攜回住處藏放持有，嗣為警查獲等供述
（見第一審卷(二)第八六頁、原審卷(一)第一一０頁），佐以卷附相
關槍彈鑑定書、搜索扣押筆錄、照片，暨扣案槍彈等證據資料，
參互勾稽判斷，於理由內逐一論述剖明其採證認事之理由，且就
摒棄上訴人否認犯罪之辯解，於理由內詳為論述、指駁，並敘明
本於調查所得之心證，定其取捨而為事實判斷之理由，所為論斷
及說明無違經驗與論理法則，且屬事實審法院取捨證據職權之適
法行使，尚難漫指為違法；未同時說明上揭警詢供述如何不足採
，乃取捨證據之當然結果，尚非理由不備。又量刑輕重，係屬事
實審法院得依職權自由裁量之事項，苟已以行為人之責任為基礎
，並審酌刑法第五十七條各款所列情狀而未逾越法定刑度，即不
得遽指為違法。上訴人所論處之罪，行為時為法定本刑屬五年以
上有期徒刑，併科新台幣一仟萬元以下罰金之罪。原判決已說明
第一審有未就所犯槍砲彈藥刀械管制條例第七條第四項、第十二
條第四項併科罰金部分為新舊法比較，及關於易服勞役折算標準
比較不當等之違法予以撤銷，併敘明如何依刑法第五十七條之規
定審酌上訴人犯罪之一切情狀，於法定刑內另量處適當之刑之理
由稽詳，既未逾越法定刑度，又未濫用權限，無違法可言。至他
案量刑之結果，基於個案拘束原則，並不足以拘束原審，而為上
訴人有利之認定。上訴意旨，對於原判決究竟如何違背法令，非
依卷內資料為具體指摘，猶執陳詞，對於原判決已詳為論斷及說
明之事項，再為事實之爭辯，並對原審採證認事之職權行使，任
意指摘，難謂已符合首揭法定上訴要件，其該部分之上訴不合法
律上之程式，應予駁回。上訴人想像競合犯侵占離本人所持有之
物罪部分，原判決係依刑法第三百三十七條論處，核屬刑事訴訟
法第三百七十六條第一款之案件，上揭非法持有手槍部分之上訴
既不合法，自無從就該想像競合之輕罪併為實體上審理，依刑事
訴訟法第三百七十六條規定，此部分既經第二審判決，自不得上
訴於第三審法院，上訴人復提起上訴，顯非適法，應併予駁回。
據上論結，應依刑事訴訟法第三百九十五條前段，判決如主文。
中    華    民    國  九十九  年    五    月    六    日
                      最高法院刑事第十一庭
                          審判長法官  洪  佳  濱
                                法官  韓  金  秀
                                法官  段  景  榕
                                法官  周  煙  平
                                法官  陳  世  雄
本件正本證明與原本無異
                                      書  記  官
中    華    民    國  九十九  年    五    月   十二   日
                                                       s

司法院資訊處製作；財團法人民間司法改革基金會備份。
